臺灣臺中地方法院刑事判決　　　　　　 100年度訴字第2259號
公　訴　人　臺灣臺中地方法院檢察署檢察官
被　　　告　賴惠姿
指定辯護人　本院公設辯護人戴遐齡
上列被告因違反毒品危害防制條例案件，經檢察官提起公訴（10
0年度偵字第16731 號），本院判決如下：
    主    文
賴惠姿犯如附表一、附表二所示等罪，各處如附表一、附表二分
別處刑欄所示之刑。又轉讓第一級毒品，處有期徒刑柒月。扣案
如附表三編號１所示之行動電話壹支( 含0000000000
號SI M卡壹張) 沒收。應執行有期徒刑拾伍年貳月。販賣第一級
毒品海洛因及第二級毒品甲基安非他命所得合計新臺幣壹萬柒仟
肆佰元應沒收，如全部或一部不能沒收時，以其財產抵償之。扣
案如附表三編號２所示之物沒收銷毀之，扣案如附表三編號１、
３、４所示之物，均沒收。
    事      實
一、賴惠姿明知海洛因及甲基安非他命分別係屬毒品危害防制條
    例第2條第2項第1款、第2款所規定之第一級、第二級毒品，
    不得非法販賣、轉讓，竟各基於意圖營利販賣第一級毒品海
    洛因、第二級毒品甲基安非他命之犯意，以0000000000號行
    動電話門號SIM 卡做為聯絡工具，分別販賣第一級毒品海洛
    因與葉建鴻、江東貴與賴建安等人（聯絡電話、聯絡時間、
    交易時間、交易地點、次數、數量與價格即所得並總所得均
    詳如附表一所示）；另分別販賣第二級毒品甲基安非他命與
    莊榮貴及黎柏陞等人（聯絡電話、聯絡時間、交易時間、交
    易地點、次數、數量與價格即所得並總所得均詳如附表二所
    示）。又基於無償轉讓第一級毒品海洛因之犯意，於民國10
    0 年6 月24日凌晨3 時56分許，在臺中市霧峰區省議會舊址
    對面之賣當勞門口，無償轉讓海洛因1 包（未逾毒品危害防
    制條例第8 條第6 項規定所訂之標準）與葉建鴻。嗣於同年
    7 月27日上午7 時許，在臺中市霧峰區仁德巷10-2號賴惠姿
    租屋處，為警持搜索票搜索查獲，並扣得含有海洛因、甲基
    安非他命、愷他命殘留之電子磅秤1 臺、行動電話1 支（內
    含門號0000000000號SIM 卡）、分裝袋1 大包、電話簿1 本
    等物。
二、案經臺中市政府警察局烏日分局報告臺灣臺中地方法院檢察
    署檢察官偵查起訴。
    理    由
一、證據能力部分：
(一)、按被告以外之人於審判外之言詞或書面陳述，除法律有規定
    者外，不得作為證據。又被告以外之人於審判外之陳述，雖
    不符前4 條之規定，而經當事人於審判程序同意作為證據，
    法院審酌該言詞陳述或書面陳述作成時之情況，認為適當者
    ，亦得為證據。當事人、代理人或辯護人於法院調查證據時
    ，知有第159 條第1 項不得為證據之情形，而未於言詞辯論
    終結前聲明異議者，視為有前項之同意，刑事訴訟法第159
    條第1 項、第159 條之5 第1 項、第2 項分別定有明文。從
    而，刑事訴訟法第159 條之5 規定之傳聞例外，乃基於當事
    人進行主義中之處分主義，藉由當事人等「同意」之此一處
    分訴訟行為與法院之介入審查其適當性要件，將原不得為證
    據之傳聞證據，賦予其證據能力。本乎程序之明確性，其第
    1 項「經當事人於審判程序同意作為證據」者，當係指當事
    人意思表示無瑕疵可指之明示同意而言，以別於第2 項之當
    事人等「知而不為異議」之默示擬制同意。當事人已明示同
    意作為證據之傳聞證據，並經法院審查其具備適當性之要件
    者，若已就該證據實施調查程序，即無許當事人再行撤回同
    意之理，以維訴訟程序安定性、確實性之要求。此一同意之
    效力，既因當事人之積極行使處分權，並經法院認為適當且
    無許其撤回之情形，即告確定，其於再開辯論不論矣，即令
    上訴至第二審或判決經上級審法院撤銷發回更審，仍不失其
    效力( 最高法院99年度臺上字第3425判決參照) 。查本案認
    定事實所引用之卷證資料，除原已符同法第159 條之1 至第
    159 條之4 規定、及法律另有規定等傳聞法則例外規定，而
    得作為證據外，其餘卷證資料，並無證據證明係公務員違背
    法定程序所取得，而檢察官、被告及指定辯護人於本院審理
    時，均同意作為證據，且本院審酌上揭陳述作成時之情況，
    並無違法取證之瑕疵，亦認以之作為證據為適當，是本件有
    關被告以外之人於審判外之言詞或書面陳述等供述證據，依
    上說明，自均得為證據，合先敘明。
(二)、按電話監聽譯文（通訊監察譯文），僅屬依據監聽錄音結果
    予以翻譯之文字，固具文書證據之外觀，但實際上仍應認監
    聽所得之錄音帶，始屬調查犯罪所得之證物，乃刑事訴訟法
    第165 條之1 第2 項所稱之新科技證物，如其蒐證程序合法
    ，且當事人已承認監聽錄音譯文之內容屬實，或對於該譯文
    內容並無爭執，而法院復已就該譯文依法踐行調查證據程序
    者，該監聽錄音之譯文即與播放錄音有同等價值，自有證據
    能力（最高法院98年度台上字第527 號判決意旨參照）。查
    被告所持用之門號0000000000號行動電話由本院核發通訊監
    察書（100 年度中地聲監字第786 號、10 0年度中地聲監續
    字第751 號) 實施通訊監察、錄音，經審酌上開通訊監察書
    之核發過程及記載事項，均符合通訊保障及監察法之相關規
    定，本案依前述通訊監察書所實施之通訊監察、錄音，自屬
    合法，則依監聽所得之錄音內容，自具有證據能力。而員警
    依據監聽錄音內容製作之錄音譯文，本院於審理時業已就上
    開通訊監察譯文依法提示公訴人、被告及其辯護人，踐行調
    查證據之程序，且公訴人、被告及其辯護人於本院審理時均
    未為反對該項證據得具有證據能力之陳述，且本院審酌該通
    訊監察譯文無不當取得之情形，復為本院事實認定之重要依
    據，認為以之作為本案之證據亦屬適當，自具有證據能力。
二、認定犯罪事實所憑之證據及理由：
(一)、訊據被告賴惠姿對於上開犯罪事實，於本院準備程序及審理
    時均坦承不諱，核與證人葉建鴻於警詢、偵查中及本院審理
    時之證述，及證人莊榮貴、黎柏陞、江東貴、賴建安於警詢
    及偵訊時證述情節相符，足徵被告之自白與事實相符，應堪
    採信。又門號0000000000號行動電話係被告賴惠姿之父賴茂
    郎申請而由被告使用，此亦據被告自白在卷，此外並有上開
    被告賴惠姿所使用之門號0000 000000 號行動電話通訊監察
    譯文（參見臺中地方法院檢察署100 年度偵字第16731 號卷
    第14頁至15頁間，共16頁）及扣案之摩托羅拉廠牌行動電話
    1 支（含0000000000號SIM 卡1 張）可佐。而扣案之電子磅
    秤1 臺，經送行政院衛生署草屯療養院以氣相層析質譜法鑑
    定後，確分別檢出第一級毒品海洛因及第二級毒品甲基安非
    他命及第三級毒品愷他命成分，此有行政院衛生署草屯療養
    院100 年9 月8 日草療鑑字第1000900034號鑑定書1 紙附卷
    可稽，被告如附表一所示之販賣海洛因、如附表二所示之販
    賣甲基安非他命及轉讓第一級毒品海洛因行為均堪認定。
(二)、至被告辯稱如附表一編號1 所示之販賣第一級毒品海洛因
    與證人葉建鴻部分，於接獲證人葉建鴻購買電話並約定交易
    金額及地點後，因有事前往臺中市區而委由案外人即前夫蔡
    永順代為交付海洛因與證人葉建鴻云云。惟查經證人葉建鴻
    於本院審理時到庭證稱：「（審判長問：被告賣給你四、五
    次海洛因中，每次都是你用電話跟被告聯絡？）是」，「（
    審判長問：每次購買金額是否為五百元到一千元？）是」，
    「（審判長問：你跟被告買海洛因的次數中有無別人送海洛
    因來給你？）無，都是被告親自送來給我的」，「（審判長
    問：被告被起訴的四次，起訴書附表編號二至五記載販賣的
    情形是否正確？）正確，都是被告親自送過來的」，「（被
    告問：請再確認一次是否其中一次有一個男的送海洛因給你
    ？）無，我不認識蔡永順，但只有一次我去被告與蔡永順住
    處拿舌下錠而已，沒有拿過海洛因」等語，足見被告所辯如
    附表一編號1 所示之販賣第一級毒品海洛因與證人葉建鴻
    部分，係由案外人蔡永順代為交付乙節，應與事實不符，未
    堪採信。況依通訊監察譯文所示，被告與證人葉建鴻通話期
    間自100 年7 月7 日3 時37分起至100 年7 月7 日3 時58分
    止，基地臺位置均係在臺中市○○區○○段霧峰小段第365
    之434 地號土地附近，未曾移動，且最後一次通話時之通話
    內容為「A ：到了嗎？B ：對。」益證被告上開所辯不實，
    所辯不足採信。
(二)、又被告固坦承如附表一、二所示各次販賣海洛因、甲基安非
    他命之行為，然並未詳述各次如何得利之情形，因之就實際
    價差利得部分，尚屬難以查知。惟邇來政府為杜絕毒品之氾
    濫，對於查緝施用及販賣毒品之工作，無不嚴加執行，販賣
    毒品又涉重罪，若無利可圖，當無輕易而為之理。被告與證
    人葉建鴻、莊榮貴、黎柏陞、江東貴、賴建安間並無特殊情
    誼關係，竟甘冒重典與其等交易毒品，並均收受有對價，實
    已堪認被告各確有營利之意圖無訛。
(三)、核被告賴惠姿所為，係犯毒品危害防制條例第4 條第1 項、
    第2 項之販賣第一級、第二級毒品罪及毒品危害防制條例第
    8 條第1 項之轉讓第一級毒品罪。被告8 次販賣及1 次轉讓
    第一級毒品海洛因，而持有第一級毒品海洛因之低度行為，
    均分別為販賣及轉讓第一級毒品海洛因之高度行為所吸收，
    5 次販賣而持有第二級毒品甲基安非他命之低度行為，均為
    販賣第二級毒品甲基安非他命之高度行為所吸收，皆不另論
    罪。而被告所為上開14罪間，犯意各別，行為互殊，應予分
    論併罰。
(四)、按毒品危害防制條例第17條第2 項規定：「犯第四條至第八
    條之罪於偵查及審判中均自白者，減輕其刑。」係為鼓勵是
    類犯罪行為人自白、悔過，並期訴訟經濟、節約司法資源而
    設。一般而言，固須於偵查及審判中皆行自白，始嫌疑人）
    承認自己全部或主要犯罪事實之謂。其承認犯罪事實之方式
    ，並不以出於主動為必要，即或經由偵、審機關之推究訊問
    而被動承認，亦屬自白。此與「自首」須於尚未發覺犯人之
    前，主動向有偵查犯罪權限之公務員或機關陳述其犯罪事實
    ，進而接受裁判者不同。又訊問被告應先告知犯罪嫌疑及所
    犯所有罪名。罪名經告知後，認為應變更者，應再告知；訊
    問被告，應與以辯明犯罪嫌疑之機會；如有辯明，應命就其
    始末連續陳述；其陳述有利之事實者，應命其指出證明之方
    法。刑事訴訟法第95條第1 款、第96條分別定有明文。而上
    開規定，依同法第100 條之2 於司法警察官或司法警察詢問
    犯罪嫌疑人時，準用之。從而，司法警察調查犯罪於製作警
    詢筆錄時，就該犯罪事實未曾詢問；檢察官於起訴前亦未就
    該犯罪事實進行偵訊，形同未曾告知犯罪嫌疑及所犯罪名，
    即逕依其他證據資料提起公訴，致使被告無從於警詢及偵查
    中辯明犯罪嫌疑，甚或自白，以期獲得減刑寬典處遇之機會
    ，難謂非違反上開程序規定，剝奪被告之訴訟防禦權，違背
    實質正當之法律程序；於此情形，倘認被告於嗣後之審判中
    自白，仍不得依上開規定減輕其刑，顯非事理之平，自與法
    律規範之目的齟齬，亦不符合憲法第16條保障之基本訴訟權
    。故而，在承辦員警未行警詢及檢察官疏未偵訊，即行結案
    、起訴之特別狀況，祇要審判中自白，應仍有上揭減刑寬典
    之適用，俾符合該條項規定之規範目的( 最高法院100 年度
    台上字第3692號裁判意旨參照) 。查被告賴惠姿就附表一編
    號2.（雖於偵查中提示證人江東貴警詢、偵訊筆錄與被告
    ，惟並未具體載明被告就證人江東貴證述該次販賣事實承認
    或否認，仍應認為未予被告辨駁機會）之犯罪事實於警詢及
    檢察官偵訊時，負責調查或偵訊之警察或檢察官均未曾就賴
    惠姿販賣第一級毒品海洛因與證人江東貴之犯罪事實予以調
    查、訊問（參見臺灣臺中地方法院檢察署100 年度偵字第16
    731 號偵查卷第7 至14、205 、209 至211 、216 頁），而
    被告就此部分犯罪事實於本院審理已經自白在卷，依上開最
    高法院判決意旨，被告就附表一編號2.之犯行，自應依毒
    品危害防制條例第17條第2 項規定減輕其刑。又被告賴惠姿
    就附表一、二所示其餘販賣第一、二級毒品及轉讓第一級毒
    品海洛因之犯行，業於偵訊及本院審理中自白犯行，爰依毒
    品危害防制條例第17條第2 項之規定，減輕其刑。
(五)、次按，刑法第62條自首減刑之規定，其立法本旨，一方面在
    於獎勵犯罪者悔過投誠，避免搜查逮捕株連無辜，另一方面
    在促使行為人於偵查機關發覺前，主動揭露其犯行，俾由偵
    查機關儘速著手調查，使犯罪事實易於發覺。惟自首者，於
    嗣後之偵查、審理程序，仍得本於其訴訟權之適法行使，對
    所涉犯罪事實為有利於己之主張或抗辯，不以始終均自白犯
    罪為必要。至毒品危害防制條例第17條第2 項規定：「犯第
    4 條至第8 條之罪於偵查及審判中均自白者，減輕其刑。」
    旨在使刑事案件儘速確定，鼓勵被告認罪，並節省司法資源
    ，行為人須於偵查及審判中均自白者，始符合減輕其刑之要
    件。上揭法定減輕其刑之規定，前者，重在鼓勵行為人自行
    揭露尚未發覺之犯罪；後者，則重在憑藉行為人於偵查、審
    判程序之自白，使已存在之案件儘速確定。二者之立法目的
    不同，且前者為得減其刑，後者則為應減其刑，適用效果亦
    迥然有別，乃個別獨立之減輕其刑之規定。行為人若同時存
    在此二情形，並無因後者規定為「必減」，而前者則定為「
    得減」，故應優先而僅擇一適用毒品危害防制條例第17條第
    2 項規定之問題。否則，無異鼓勵行為人於為偵查機關查獲
    後再行自白即可，徒增犯罪者僥倖之心，殊違刑法第62條規
    定獎勵自首之美意。本件原判決既認定上訴人於其販賣第三
    級毒品犯行被發覺前，自首犯罪，且於偵、審中亦均自白其
    犯行，而以毒品危害防制條例第17條第2 項採必減輕其刑之
    規定，對上訴人較有利，應優先適用，而認無刑法第62條自
    首規定之適用，不無違誤（最高法院100 年度台上字第4149
    號判決參照）。查被告就附表二. 編號2.之犯行，於警詢
    中供稱：「( 問: 你有無賣毒品給他？) 大約二個月前有賣
    他( 指黎柏陞) 安非他命，在中投與國道三號高速公路下面
    ，他幫他朋友拿3000的安非他命」，於有偵查權限之檢警人
    員尚未發覺其犯行前，主動供出附表二. 編號2.所示販賣
    第二級毒品甲基安非他命與證人黎柏陞之犯行，自首而接受
    裁判，且被告上開所供稱販賣安非他命予黎柏陞之時間係在
    該次警詢日期即10 0年7 月27日二個月前，而員警就被告所
    使用門號0000000000號行動電話實施監聽係自100 年6 月14
    日上午10時起，此有警詢筆錄1 份（見100 年度偵字第1673
    1 號偵查卷第10至11頁）及本院100 年度聲監字第786 號通
    訊監察書影本附卷可稽，是被告前揭附表二. 編號2.之犯
    罪時點係於員警未對被告所使用門號0000000000號行動電話
    實施監聽前，是被告該次販賣第二級毒品甲基安非他命之犯
    行符合自首之要件，爰依刑法第62條規定減輕期刑。另本案
    並無因被告供出毒品來源，因而查獲其他正犯或共犯，有臺
    灣臺中地方法院檢察署100 年9 月7 日中檢輝稱100 偵1673
    1 字第117219號函附卷可稽，自不得依此減刑，亦附此敘明
    。
(六)、被告先後販賣第一級毒品海洛因4 次與證人葉建鴻、3 次與
    江東貴、1 次與賴建安施用，固戕害他人身心，為法所不容
    ，惟本院念其係因家庭經濟重擔而一時失慮販賣毒品，且本
    案販賣之數量尚非甚夥，與大盤販賣整批大量毒品者有別，
    且所得就海洛因部分共計6,400 元，亦非甚鉅，衡情即便就
    各次販賣第一級毒品犯行處以法定最低度刑，依社會一般觀
    念仍有情輕法重之虞，堪認被告犯罪情狀尚堪憫恕，因之對
    被告上揭販賣第一級毒品共計8 罪之犯行，爰各依刑法第59
    條之規定減輕其刑。被告所犯如附表一、二所示之罪，有以
    上刑之減輕情形，就所犯如附表一販賣第一級毒品海洛因各
    罪，及附表二編號2.販賣第二級毒品甲基安非他命與黎柏
    陞部分，有2 種以上刑之減輕事由，均應遞減其刑。
(七)、爰審酌被告前因施用毒品案件，經本院以89年度易字第699
    號判處有期徒刑8 月確定（不構成累犯），素行尚端，有台
    灣高等法院被告前案紀錄表在卷可稽，其明知毒品交易，害
    人不淺，仍無視於毒品對於人之健康之戕害及國家對於杜絕
    毒品犯罪之禁令，販賣第一級毒品海洛因、第二級毒品甲基
    安非他命及轉讓第一級毒品海洛因，其行殊值非難，惟犯後
    坦承犯行，態度良好頗有悔意，販賣之第一級毒品海洛因及
    第二級毒品甲基安非他命數量非鉅，兼衡其犯罪之動機、目
    的、手段、方法、品行、高職畢業之智識程度、家庭經濟狀
    況勉持( 見警詢筆錄受詢問人資料) 等一切情狀，分別量處
    如主文所示之刑，並定其應執行之刑。
(八)、另按刑法第59條規定犯罪情狀可憫恕者，得酌量減輕其刑，
    固為法院依法得自由裁量之事項，然非漫無限制，必須犯罪
    另有特殊之原因與環境，在客觀上足以引起一般同情，認為
    即予宣告法定低度刑期尤嫌過重者，始有其適用。是為此項
    裁量減刑時，必須就被告全部犯罪情狀予以審酌在客觀上是
    否有足以引起社會上一般人之同情，而可憫恕之情形，始稱
    適法（最高法院88年度臺上字第6683號判決要旨參照）。本
    案被告所為係販賣第二級毒品甲基安非他命及轉讓第一級毒
    品海洛因之犯行，而毒品戕害國人健康，嚴重影響社會治安
    ，眾所皆知，故政府立法嚴禁販賣毒品，並以高度刑罰來遏
    止毒品氾濫之問題，而被告正值青壯，捨正途不就，冀圖藉
    此之途徑以獲取不法之所得，造成相當之危害，此等犯罪情
    狀，在客觀上不足引起一般人之同情。本院認被告就轉讓第
    一級毒品海洛因及附表二販賣第二級毒品甲基安非他命所示
    之犯行，經依毒品危害防制條例第17條第2 項之規定減輕其
    刑後，均無法重情輕之情形可言，核無刑法第59條規定之適
    用，併予敘明。
(九)、沒收部分：
(1)、被告上開因販賣海洛因及甲基安非他命之所得，係被告因犯
    罪所得之財物，雖未扣案，然無證據證明已不存在，仍應依
    毒品危害防制條例第19條第1 項之規定併予諭知沒收，如全
    部或一部不能沒收時，依同條項之規定，應以其財產抵償之
    。
(2)、扣案之摩托羅拉廠牌行動電話1 支（含0000000000號SIM 卡
    1 張，係被告賴惠姿以其父賴茂郎名義申請，由被告賴惠姿
    使用，為被告賴惠姿所有），係被告所有供販賣海洛因、甲
    基安非他命及轉讓海洛因與證人葉建鴻、莊榮貴、黎柏陞、
    江東貴、賴建安時聯絡所用之物，依毒品危害防制條例第19
    條第1 項規定，應於販賣第一級毒品、第二級毒品及轉讓第
    一級毒品罪名中諭知沒收，且因業已扣案，不生全部或一部
    不能沒收情形，自無庸併為追徵其價額之諭知。
(3)、另扣案之電子磅秤1 臺、分裝袋1 包、電話簿1 本，係被告
    所有供販賣海洛因、甲基安非他命與證人葉建鴻、莊榮貴、
    黎柏陞、江東貴、賴建安時所用之物，而電子磅秤經送鑑定
    結果，含有第一級毒品海洛因、第二級毒品甲基安非他命及
    第三級毒品愷他命殘留成分，此有行政院衛生署草屯療養院
    100 年9 月8 日草療鑑字第1000900034號鑑定書附卷足憑。
    而電子磅秤上殘留毒品成分難以析離，應整體視同毒品，應
    依毒品危害防制條例第18條第1 項前段規定，應於販賣第一
    級毒品、第二級毒品罪名中諭知沒收銷燬之；扣案之分裝袋
    1 包、電話簿1 本應依同條例第19條第1 項規定沒收之。
(4)、至扣案之藥鏟1 支、吸食器1 組均係供被告施用第一級毒品
    海洛因及第二級毒品甲基安非他命之用，業據本院100 年度
    訴字第2346號被告施用毒品案件認定在案，難認與本案犯行
    具關連性，爰不於本案宣告沒收。
(5)、再扣案之第二級毒品甲基安非他命5 包（合計驗餘數量0.48
    02公克），係供被告施用毒品之用，亦據被告於警詢供承在
    案（參見100 年度偵字第16731 號偵查卷第14頁），且被告
    為警查獲後採集尿液送驗，經詮昕科技有限公司檢驗結果確
    呈安非他命、甲基安非他命陽性反應，此有本院100 年度訴
    字第2346號判決書附卷可按，是被告所稱前揭扣案之第二級
    毒品甲基安非他命5 包係供自己施用之情，堪可採信，是尚
    難認與本件被告所犯之販賣第二級毒品甲基安非他命之犯行
    有何關連，本院復查無其他證據足認該等扣案之毒品確係被
    告為本件犯罪所用之物，依前開說明，自不於本案中併予宣
    告沒收銷燬，附此敘明。
據上論斷，應依刑事訴訟法第299 條第1 項前段，毒品危害防制
條例第4條第1項、第2項、第8條第1項、第17條第2項、第18條第
1 項、第19條，刑法第11條前段、第62條、第59條、第51條第5
款，判決如主文。
本案經檢察官楊朝森到庭執行職務。
中    華    民    國  100    年    12    月    14    日
                刑事第六庭審判長法  官  鍾堯航
                                法  官  郭德進
                                法  官  李立傑
以上正本證明與原本無異。
如不服本判決應於收受送達後十日內向本院提出上書訴狀，其未
敘述上訴理由者，並得於提起上訴後十日內向本院補提理由書（
均須按他造當事人之人數附繕本）「切勿逕送上級法院」。
                                書記官  陳怡臻
中    華    民    國  100    年    12    月    14    日
附錄論罪科刑法條：
毒品危害防制條例第4條
製造、運輸、販賣第一級毒品者，處死刑或無期徒刑；處無期徒
刑者，得併科新臺幣二千萬元以下罰金。
製造、運輸、販賣第二級毒品者，處無期徒刑或七年以上有期徒
刑，得併科新臺幣一千萬元以下罰金。
製造、運輸、販賣第三級毒品者，處五年以上有期徒刑，得併科
新臺幣七百萬元以下罰金。
製造、運輸、販賣第四級毒品者，處三年以上十年以下有期徒刑
，得併科新臺幣三百萬元以下罰金。
製造、運輸、販賣專供製造或施用毒品之器具者，處一年以上七
年以下有期徒刑，得併科新臺幣一百萬元以下罰金。
前五項之未遂犯罰之。
毒品危害防制條例第8條
轉讓第一級毒品者，處一年以上七年以下有期徒刑，得併科新臺
幣一百萬元以下罰金。
轉讓第二級毒品者，處六月以上五年以下有期徒刑，得併科新臺
幣七十萬元以下罰金。
轉讓第三級毒品者，處三年以下有期徒刑，得併科新臺幣三十萬
元以下罰金。
轉讓第四級毒品者，處一年以下有期徒刑，得併科新臺幣十萬元
以下罰金。
前四項之未遂犯罰之。
轉讓毒品達一定數量者，加重其刑至二分之一，其標準由行政院
定之。
附表一:被告賴惠姿販賣海洛因部份
┌──┬─┬──┬─┬────┬────┬────┬────┬─────┬─────┬─────────────────┬───────┐
│編號│買│自白│次│買家使用│被告使用│聯絡時間│約定交易│約定交易地│交易數量與│           分 別 處 刑            │備         註 │
│    │家│情形│數│電話門號│電話門號│        │時間    │點        │價值      │                                  │              │
├──┼─┼──┼─┼────┼────┼────┼────┼─────┼─────┼─────────────────┼───────┤
│1.  │葉│偵、││同上    │同上    │100年6月│左列時間│同上      │販賣價值  │賴惠姿販賣第一級毒品，處有期徒刑柒│葉建鴻僅交付50│
│    │建│審均│  │        │        │28日上午│後不久  │          │1,000 元之│年捌月。販賣第一級毒品海洛因所得新│0元，尚積欠500│
│    │鴻│自白│  │        │        │6時56分 │        │          │海洛因。  │臺幣伍佰元應沒收，如全部或一部不能│未給付，販賣第│
│    │  │    │  │        │        │許至7時 │        │          │          │沒收時，以其財產抵償之。扣案如附表│一級毒品海洛因│
│    │  │    │  │        │        │18分間  │        │          │          │三編號2 所示之物沒收銷毀之，扣案如│所得為500元   │
│    │  │    │  │        │        │        │        │          │          │附表三編號1、3、4所示之物均沒收。 │              │
│    │  │    ├─┼────┼────┼────┼────┼─────┼─────┼─────────────────┼───────┤
│    │  │    ││同上    │同上    │100年7月│左列時間│臺中市大里│販賣價值  │賴惠姿販賣第一級毒品，處有期徒刑柒│              │
│    │  │    │  │        │        │5日凌晨 │後不久  │區○○路「│500 元之海│年捌月。販賣第一級毒品海洛因所得新│              │
│    │  │    │  │        │        │4時43分 │        │故鄉KTV」 │洛因。    │臺幣伍佰元應沒收，如全部或一部不能│              │
│    │  │    │  │        │        │許      │        │旁路邊    │          │沒收時，以其財產抵償之。扣案如附表│              │
│    │  │    │  │        │        │        │        │          │          │三編號2 所示之物沒收銷毀之，扣案如│              │
│    │  │    │  │        │        │        │        │          │          │附表三編號1 、3 、4 所示之物均沒收│              │
│    │  │    │  │        │        │        │        │          │          │。                                │              │
│    │  │    ├─┼────┼────┼────┼────┼─────┼─────┼─────────────────┼───────┤
│    │  │    ││同上    │同上    │100年7月│左列時間│臺中市霧峰│販賣價值  │賴惠姿販賣第一級毒品，處有期徒刑柒│              │
│    │  │    │  │        │        │7日凌晨 │後不久  │區舊省議會│500 元之海│年捌月。販賣第一級毒品海洛因所得新│              │
│    │  │    │  │        │        │3時37分 │        │對面麥當勞│洛因。    │臺幣伍佰元應沒收，如全部或一部不能│              │
│    │  │    │  │        │        │許至3時 │        │門口      │          │沒收時，以其財產抵償之。扣案如附表│              │
│    │  │    │  │        │        │42分間  │        │          │          │三編號2 所示之物沒收銷毀之，扣案如│              │
│    │  │    │  │        │        │        │        │          │          │附表三編號1 、3 、4 所示之物均沒收│              │
│    │  │    │  │        │        │        │        │          │          │。                                │              │
│    │  │    ├─┼────┼────┼────┼────┼─────┼─────┼─────────────────┼───────┤
│    │  │    ││同上    │同上    │100年7月│左列時間│臺中市文心│販賣價值  │賴惠姿販賣第一級毒品，處有期徒刑柒│交易地點部份，│
│    │  │    │  │        │        │26日下午│後不久  │路與五權西│1,000 元之│年捌月。販賣第一級毒品海洛因所得新│被告於警詢、偵│
│    │  │    │  │        │        │3時許   │        │路口清粥小│海洛因。  │臺幣壹仟元應沒收，如全部或一部不能│查中與證人葉建│
│    │  │    │  │        │        │        │        │菜店門口  │          │沒收時，以其財產抵償之。扣案如附表│鴻皆稱交易地點│
│    │  │    │  │        │        │        │        │          │          │三編號2 所示之物沒收銷毀之，扣案如│在臺中市○○路│
│    │  │    │  │        │        │        │        │          │          │附表三編號1 、3 、4 所示之物均沒收│與文心南路口，│
│    │  │    │  │        │        │        │        │          │          │。                                │惟上開道路並未│
│    │  │    │  │        │        │        │        │          │          │                                  │交會，應屬誤認│
│    │  │    │  │        │        │        │        │          │          │                                  │。嗣被告於本院│
│    │  │    │  │        │        │        │        │          │          │                                  │訊問時改稱文心│
│    │  │    │  │        │        │        │        │          │          │                                  │南路與五權西路│
│    │  │    │  │        │        │        │        │          │          │                                  │口之清粥小菜店│
│    │  │    │  │        │        │        │        │          │          │                                  │門口，經查該店│
│    │  │    │  │        │        │        │        │          │          │                                  │址設文心路與五│
│    │  │    │  │        │        │        │        │          │          │                                  │權西路口。    │
├──┼─┼──┼─┼────┼────┼────┼────┼─────┼─────┼─────────────────┼───────┤
│2.  │江│偵、││0000-000│0000-000│100年6月│左列時間│臺中市太平│販賣價值  │賴惠姿販賣第一級毒品，處有期徒刑柒│              │
│    │東│審中│  │366     │325     │30日下午│後不久  │區○○路47│1,000 元之│年捌月。販賣第一級毒品海洛因所得新│              │
│    │貴│均自│  │        │        │9時09分 │        │號之統一超│海洛因。  │臺幣壹仟元應沒收，如全部或一部不能│              │
│    │  │白  │  │        │        │許至9時 │        │商前      │          │沒收時，以其財產抵償之。扣案如附表│              │
│    │  │    │  │        │        │33分間  │        │          │          │三編號2 所示之物沒收銷毀之，扣案如│              │
│    │  │    │  │        │        │        │        │          │          │附表三編號1 、3 、4 所示之物均沒收│              │
│    │  │    │  │        │        │        │        │          │          │。                                │              │
│    │  │    ├─┼────┼────┼────┼────┼─────┼─────┼─────────────────┼───────┤
│    │  │    ││0000-000│同上    │100年7月│左列時間│臺中市大里│販賣價值  │賴惠姿販賣第一級毒品，處有期徒刑柒│              │
│    │  │    │  │366及423│        │7日下午1│後不久  │區○○路  │1,000 元之│年捌月。販賣第一級毒品海洛因所得新│              │
│    │  │    │  │115654( │        │時51分許│        │361號之「 │海洛因。  │臺幣壹仟元應沒收，如全部或一部不能│              │
│    │  │    │  │公用電話│        │至2時8分│        │OK」便利商│          │沒收時，以其財產抵償之。扣案如附表│              │
│    │  │    │  │)       │        │間      │        │店前      │          │三編號2 所示之物沒收銷毀之，扣案如│              │
│    │  │    │  │        │        │        │        │          │          │附表三編號1 、3 、4 所示之物均沒收│              │
│    │  │    │  │        │        │        │        │          │          │。                                │              │
│    │  ├──┼─┼────┼────┼────┼────┼─────┼─────┼─────────────────┼───────┤
│    │  │偵查││同上    │同上    │100年7月│左列時間│臺中市太平│販賣價值  │賴惠姿販賣第一級毒品，處有期徒刑柒│              │
│    │  │中未│  │        │        │25日不詳│不久之後│區不詳地點│1,000元之 │年捌月。販賣第一級毒品海洛因所得新│              │
│    │  │訊問│  │        │        │時間    │        │          │海洛因。  │臺幣壹仟元應沒收，如全部或一部不能│              │
│    │  │，應│  │        │        │        │        │          │          │沒收時，以其財產抵償之。扣案如附表│              │
│    │  │認偵│  │        │        │        │        │          │          │三編號2 所示之物沒收銷毀之，扣案如│              │
│    │  │、審│  │        │        │        │        │          │          │附表三編號1 、3 、4 所示之物均沒收│              │
│    │  │均自│  │        │        │        │        │          │          │。                                │              │
│    │  │白  │  │        │        │        │        │          │          │                                  │              │
│    │  │    │  │        │        │        │        │          │          │                                  │              │
│    │  │    │  │        │        │        │        │          │          │                                  │              │
├──┼─┼──┼─┼────┼────┼────┼────┼─────┼─────┼─────────────────┼───────┤
│3.  │賴│偵、││0000-000│0000-000│100年6月│左列時間│臺中市西區│販賣價值  │賴惠姿販賣第一級毒品，處有期徒刑柒│證人賴建安僅交│
│    │建│審均│  │628     │325     │16日凌晨│後不久  │向上路「好│1,000元之 │年捌月。販賣第一級毒品海洛因所得新│付900 元，尚欠│
│    │安│自白│  │        │        │0時29分 │        │樂迪KTV」 │海洛因。  │臺幣玖佰元應沒收，如全部或一部不能│100 元，實際販│
│    │  │    │  │        │        │許至1時 │        │門口      │          │沒收時，以其財產抵償之。扣案如附表│賣所得900元。 │
│    │  │    │  │        │        │1分間   │        │          │          │三編號2 所示之物沒收銷毀之，扣案如│              │
│    │  │    │  │        │        │        │        │          │          │附表三編號1 、3 、4 所示之物均沒收│              │
│    │  │    │  │        │        │        │        │          │          │。                                │              │
├──┴─┴──┴─┴────┴────┴────┴────┴─────┼─────┼─────────────────┼───────┤
│                                                                      │總計為價值│                                  │              │
│                                                                      │6,400元之 │                                  │              │
│                                                                      │海洛因    │                                  │              │
└───────────────────────────────────┴─────┴─────────────────┴───────┘
附表二:被告賴惠姿販賣甲基安非他命部分
┌──┬─┬──┬─┬────┬────┬────┬────┬─────┬─────┬─────────────────┬───────┐
│編號│買│    │次│買家使用│被告使用│聯絡時間│約定交易│約定交易地│交易數量與│           分 別 處 刑            │備         註 │
│    │家│    │數│電話門號│電話門號│        │時間    │點        │價值      │                                  │              │
├──┼─┼──┼─┼────┼────┼────┼────┼─────┼─────┼─────────────────┼───────┤
│1.  │莊│偵、││00000000│0000-000│100年6月│左列時間│彰化縣芬園│販賣價值  │賴惠姿販賣第二級毒品，處有期徒刑│              │
│    │榮│審均│  │59；    │325     │28日上午│後不久  │鄉國道3號 │1,000元之 │年捌月。販賣第二級毒品甲基安非他命│              │
│    │貴│自白│  │0000-000│        │7時14分 │        │高速公路交│甲基安非他│所得新臺幣壹仟元應沒收，如全部或一│              │
│    │  │    │  │970     │        │許至7時 │        │流道附近  │命        │部不能沒收時，以其財產抵償之。扣案│              │
│    │  │    │  │        │        │44分間  │        │          │          │如附表三編號2 所示之物沒收銷毀之，│              │
│    │  │    │  │        │        │        │        │          │          │扣案如附表三編號1 、3 、4 所示之物│              │
│    │  │    │  │        │        │        │        │          │          │均沒收。                          │              │
│    │  ├──┼─┼────┼────┼────┼────┼─────┼─────┼─────────────────┼───────┤
│    │  │偵查││同上    │同上    │100 年7 │左列時間│彰化縣芬園│販賣價值  │賴惠姿販賣第二級毒品，處有期徒刑柒│              │
│    │  │中否│  │        │        │月18日不│後不久  │鄉不詳地點│1,000元之 │年。販賣第二級毒品甲基安非他命所得│              │
│    │  │認，│  │        │        │詳時間  │        │          │甲基安非他│新臺幣壹仟元應沒收，如全部或一部不│              │
│    │  │審理│  │        │        │        │        │          │命        │能沒收時，以其財產抵償之。扣案如附│              │
│    │  │時自│  │        │        │        │        │          │          │表三編號2 所示之物沒收銷毀之，扣案│              │
│    │  │白  │  │        │        │        │        │          │          │如附表三編號1 、3 、4 所示之物均沒│              │
│    │  │    │  │        │        │        │        │          │          │收。                              │              │
├──┼─┼──┼─┼────┼────┼────┼────┼─────┼─────┼─────────────────┼───────┤
│2.  │黎│偵、││0000-000│同上    │100年5月│100年5月│國道3號高 │販賣價值  │賴惠姿販賣第二級毒品，處有期徒刑壹│              │
│    │柏│審均│  │777     │        │某日某時│某日某時│速公路中投│3,000元之 │年玖月。販賣第二級毒品甲基安非他命│              │
│    │陞│自白│  │        │        │        │        │交流道與中│甲基安非他│所得新臺幣仟元應沒收，如全部或一│              │
│    │  │及自│  │        │        │        │        │投公路附近│命        │部不能沒收時，以其財產抵償之。扣案│              │
│    │  │首  │  │        │        │        │        │          │          │如附表三編號2 所示之物沒收銷毀之，│              │
│    │  │    │  │        │        │        │        │          │          │扣案如附表三編號1 、3 、4 所示之物│              │
│    │  │    │  │        │        │        │        │          │          │均沒收。                          │              │
│    │  ├──┼─┼────┼────┼────┼────┼─────┼─────┼─────────────────┼───────┤
│    │  │偵、││同上    │同上    │100年6月│左列時間│國道3號高 │販賣價值  │賴惠姿販賣第二級毒品，處有期徒刑│              │
│    │  │審均│  │        │        │17日下午│後不久  │速公路霧峰│3,000元之 │年捌月。販賣第二級毒品甲基安非他命│              │
│    │  │自白│  │        │        │9時48分 │        │交流道下  │甲基安非他│所得新臺幣仟元應沒收，如全部或一│              │
│    │  │    │  │        │        │許      │        │          │命        │部不能沒收時，以其財產抵償之。扣案│              │
│    │  │    │  │        │        │        │        │          │          │如附表三編號2 所示之物沒收銷毀之，│              │
│    │  │    │  │        │        │        │        │          │          │扣案如附表三編號1 、3 、4 所示之物│              │
│    │  │    │  │        │        │        │        │          │          │均沒收。                          │              │
│    │  │    ├─┼────┼────┼────┼────┼─────┼─────┼─────────────────┼───────┤
│    │  │    ││同上    │同上    │100年7月│100年7月│臺中市霧峰│販賣價值  │賴惠姿販賣第二級毒品，處有期徒刑│              │
│    │  │    │  │        │        │17日下午│17日下午│區仁德巷附│3,000元之 │年捌月。販賣第二級毒品甲基安非他命│              │
│    │  │    │  │        │        │6時許   │6時許   │近        │甲基安非他│所得新臺幣仟元應沒收，如全部或一│              │
│    │  │    │  │        │        │        │        │          │命        │部不能沒收時，以其財產抵償之。扣案│              │
│    │  │    │  │        │        │        │        │          │          │如附表三編號2 所示之物沒收銷毀之，│              │
│    │  │    │  │        │        │        │        │          │          │扣案如附表三編號1 、3 、4 所示之物│              │
│    │  │    │  │        │        │        │        │          │          │均沒收。                          │              │
├──┴─┴──┴─┴────┴────┴────┴────┴─────┼─────┼─────────────────┼───────┤
│                                                                      │總計為價值│                                  │              │
│                                                                      │11,000元之│                                  │              │
│                                                                      │甲基安非他│                                  │              │
│                                                                      │命        │                                  │              │
└───────────────────────────────────┴─────┴─────────────────┴───────┘
附表三：
┌──┬────────────────────┬───────┐
│編號│      應沒收物品                        │備          註│
├──┼────────────────────┼───────┤
│1.  │扣案之門號0000-000000號行動電話壹支(含  │供販賣及轉讓毒│
│    │SIM卡壹張)                              │品海洛因、甲基│
│    │                                        │安非他命之用  │
├──┼────────────────────┼───────┤
│2.  │扣案之電子磅秤壹台                      │供販賣毒品海洛│
│    │                                        │因、甲基安非他│
│    │                                        │命之用        │
├──┼────────────────────┼───────┤
│3.  │扣案之塑膠分裝袋壹包                    │供販賣毒品海洛│
│    │                                        │因、甲基安非他│
│    │                                        │命之用        │
├──┼────────────────────┼───────┤
│4.  │電話簿壹本                              │供販賣毒品海洛│
│    │                                        │因、甲基安非他│
│    │                                        │命之用        │
└──┴────────────────────┴───────┘